【裁判字號】    95,抗,355
【裁判日期】    950515
【裁判案由】    聲請撤銷緩刑
【裁判全文】
臺灣高等法院刑事裁定                   95年度抗字第355號
抗  告  人  甲○
上列抗告人因聲請撤銷緩刑案件，不服臺灣臺北地方法院中華民
國95年4月3日裁定（原審案號：95年度撤緩字第22號），提起抗
告，本院裁定如下：
    主  文
抗告駁回。
    理  由
一、原裁定意旨略以：聲請意旨以受刑人甲○因犯偽造文書案件
    ，經臺灣臺北地方法院（下簡稱：臺北地院)於民國93年9月
    30日以93年度簡上字第211號（92年度調偵字第198號）判處
    有期徒刑8月，緩刑3年，於93年9月30 日確定在案，竟於緩
    刑期前（聲請書誤載為緩刑期內）即89年12月10日因犯妨害
    自由罪，經臺北地院於95年1月23日以94年簡上字第222號判
    決判處有期徒刑5 月確定，該受刑人所為，已合於刑法第75
    條第1項第2款所定撤銷緩刑宣告之原因，依刑事訴訟法第47
    6 條規定，聲請將上述緩刑之宣告予以撤銷等語。經核附卷
    之受刑人上述案件判決正本2件，認與刑法第75條第1 項第2
    款之規定相符，遂依刑事訴訟法第476 條裁定撤銷其緩刑之
    宣告等語。
二、本件抗告意旨略以：刑法第75條第1項第2款所定撤銷緩刑宣
    告之原因乃為「緩刑前因故意犯他罪，而在緩刑期內受不得
    易科罰金之有期徒刑以上刑之宣告確定者」，因此必須所宣
    告之刑為「受不得易科罰金之有期徒刑以上刑之宣告確定者
    」，方能構成撤銷緩刑之條件。茲按抗告人所受臺北地院94
    年度簡上字第222 號判決，其判決主文為「甲○以強暴脅迫
    妨害人行使權利，處有期徒刑5 月，如易科罰金，以參佰元
    折算壹日」，因此顯然該判決係宣告可易科罰金之刑，而並
    非不得易科罰金之刑，且實際上抗告人亦已於95年3月23 日
    繳納易科之罰金新臺幣137,700 元整，因此原裁定竟然違反
    刑法第75條第1項第2款規定，而撤銷臺北地院93年度簡上字
    第211 號判決之緩刑宣告，顯然適用法律錯誤而應予撤銷，
    為此依法提出抗告等語。
三、經查：
    (一)按受緩刑之宣告而於緩刑前犯他罪，且在緩刑期內受有期
      徒刑以上刑之宣告者，撤銷其宣告，為現行刑法第75條第
      1項第2款所明定。又經立法院於94年1月7日三讀通過，總
      統於94年2月2 日以華總一義字第09400014901號令修正公
      布刑法第75條第1項第2款固修正規定為：受緩刑之宣告，
      於緩刑前因故意犯他罪，而在緩刑期內受不得易科罰金之
      有期徒刑以上刑之宣告確定者，始得撤銷緩刑之宣告。惟
      依刑法施行法第10條之1之規定：「中華民國94年1月7 日
      修正公布之刑法，自95年7月1日施行」，另依中央法規標
      準法第14條規定：「法規特定有施行日期，或以命令特定
      施行日期者，自該特定日起發生效力」。是以，新修正之
      上開刑法第75條第1項規定應係於95年7月1 日起始生效施
      行，目前並無適用之餘地，亦不生比較新舊法適用之問題
      。
    (二)經查抗告人甲○因犯偽造文書案件，經臺北地院於93 年9
      月30日以93年度簡上字第211號判處應執行有期徒刑8月，
      緩刑3年確定，而其於緩刑期前即89年12月10 日因犯妨害
      自由罪，於緩刑期內經臺北地院於95年1月23日以94 年度
      簡上字第222號宣告判處有期徒刑5月確定，有上開各該刑
      事判決書在卷足憑，則抗告人於前案緩刑期前犯妨害自由
      罪，於緩刑期內受有期徒刑以上刑之宣告，依現行之刑法
      第75條第1項第2款之規定，自應撤銷其前案所受之緩刑宣
      告，並不因其妨害自由罪已受執行完畢而異其結果。本件
      抗告人雖以前詞為辯，惟依上開說明，抗告人所引之修正
      後刑法第75條第1 項規定既尚未施行，對抗告人即無適用
      之餘地，從而，原審因而依檢察官之聲請，援引刑事訴訟
      法第476條及現行刑法第75條第1項第2 款之規定，裁定抗
      告人前開之緩刑宣告撤銷，於法自無不合，抗告人之抗告
      核無理由，應予駁回。
據上論結，應依刑事訴訟法第412條，裁定如主文。
中    華    民    國    95    年    5     月    15    日
                  刑事第九庭    審判長法  官  李文成
                                      法  官  周盈文
                                      法  官  王復生
以上正本證明與原本無異。
不得再抗告。
                                      書記官  王宜玲
中    華    民    國    95    年    5    月    17     日


司法院資訊處製作；財團法人民間司法改革基金會備份。
